臺灣基隆地方法院交通事件裁定　　　　　　　　　　　九十三年度交聲字第一一號
　　移 送機 關　臺北市交通事件裁決所
　　異　議　人　甲○○
　　即受處分人
右列受處分人因違反道路交通管理處罰條例案件，對於臺北市交通事件裁決所九十二
年十二月二十二日所為之處分（原處分：北市裁三字第裁二二─ＺＤ0000000
號），聲明異議，本院裁定如左：
    主  文
異議駁回。
    理  由
一、按「受處分人，不服第八條主管機關所為之處罰，得於接到裁決書之翌日起二十
    日內，向管轄地方法院聲明異議」、「聲明異議，應以司法狀紙，敘述異議之理
    由，提出於原處分機關為之。原處分機關應於接受異議書狀後五日內，將該案卷
    宗及有關證物，送交該管地方法院或其分院交通法庭」，道路交通安全處罰條例
    第八十七條第一項、道路交通案件處理辦法第十三條分別定有明文。經查本件臺
    北市交通事件裁決所（下稱「原處分機關」）北市裁三字第裁二二─ＺＤ000
    0000號違反道路交通管理事件裁決書（下稱「裁決書」）裁決日期為九十二
    年十二月二十二日，有前揭裁決書一件附卷可稽，聲明異議人於九十三年一月八
    日具狀向原處分機關聲明異議，有聲明異議人之聲明異議狀一紙及聲明異議狀上
    原處分機關收文章一枚附卷可稽，揆諸上開說明，應認符合法定程式及未逾異議
    期間，合先敘明。
二、次按汽車行駛於高速公路或設站管制之道路，而不遵守管制之規定者，處汽車駕
    駛人新臺幣三千元以上六千元以下罰鍰；又汽車駕駛人有第三十三條情形者，記
    違規點數一點，道路交通管理處罰條例第三十三條第一項、第六十三條第一項第
    一款定有明文。另按「交通法庭認為聲明異議無理由者，應以裁定駁回」，道路
    交通案件處理辦法第十九條定有明文。
三、原處分意旨略以：受處分人即異議人甲○○於民國（下同）九十年八月六日十五
    時二十五分許，駕駛車牌號碼三Ｃ─六二九八號自用小客車，行經國道一號公路
    南向二七六公里處，因超速經內政部警政署國道公路警察局第四警察隊警員舉發
    ，依道路交通管理處罰條例第三十三條第一項之規定裁決罰鍰新台幣六千元，並
    記違規點數一點。
四、異議意旨略以：異議人即受處分人甲○○於九十年八月六日十五時二十五分許，
    駕駛車牌號碼三Ｃ─六二九八號自用小客車，行經國道一號公路南向二七六公里
    處，經員警以測速照相器材攝得以時速一百十七公里超速行駛，舉發違規，惟異
    議人雖不能確定舉發當日有無超速，但質疑員警所拍攝之超速違規照片中，雖有
    異議人所駕之車輛，但有無可能是前車超速，卻拍成異議人超速，因而聲明異議
    ，請求撤銷原處分，諭知異議人免罰云云。
五、經查：異議人即受處分人甲○○於九十年八月六日十五時二十五分許，駕駛車牌
    號碼三Ｃ─六二九八號自用小客車，行經國道一號公路南向二七六公里處，以時
    速一百十七公里超速行駛之事實，有舉發照片一張在卷可參，該照片內清晰可見
    異議人所駕車牌號碼三Ｃ─六二九八號自小客車超速行駛，雖異議人辯稱：照片
    之車輛固係伊所駕駛之車輛，但不能證明是伊超速云云，惟本件警員舉發當天所
    使用之電腦電達自動照相測速器係攜帶型移動測速器，架設於國道一號南向二七
    六公里附近護欄板下方，採定點近距離測速，異議人所駕車輛當時行駛於外側車
    道，雷達電波感應該車車速後即予拍照採證，且採證照片內除了該車之外未有其
    他車輛，而員警使用之電腦雷達自動照相測速器係經由經濟部標準檢驗局檢定合
    格等情，有內政部警政署國道公路警察局第四警察隊九十年十月十五日（九十）
    公警國四刑字第一二六四四號函在卷可稽，準此，異議人之行為，違反道路交通
    管理處罰條例第三十三條第一項之規定甚明。原處分機關依前揭規定處以罰鍰六
    千元，並記違規點數一點，核無違誤或不當，本件異議為無理由，應予駁回。
據上論斷，應依道路交通案件處理辦法第十九條，裁定如主文。
中      華      民      國    九十三  年    三    月    三十    日
                                      臺灣基隆地方法院交通法庭
                                          法  官  齊  潔
右正本證明與原本無異。
如不服本裁定，應於裁定送達後五日內向本院提出抗告狀( 應附繕本 )，抗告於臺灣
高等法院。
                                          書記官  莊國南
中      華      民      國    九十三  年    三    月    三十一  日
